臺灣高雄地方法院刑事宣示判決筆錄   100年度審訴字第1542號
公  訴  人  臺灣高雄地方法院檢察署檢察官
被      告  葉仁和
指定辯護人  本院公設辯護人陳信凱
上列被告因100 年度審訴字第1542號毒品危害防制條例案件，經
檢察官提起公訴（起訴案號：臺灣高雄地方法院檢察署檢察官10
0 年度毒偵字第218 號、第687 號），復經檢察官聲請法院改依
協商程序而為判決，本院合議庭認為適當，裁定由受命法官進行
協商判決程序，於中華民國100 年7 月13日下午4 時在本院刑事
第三法庭宣示判決，以代判決書，出席職員如下：
        法  官  楊珮瑛
        書記官  陳莉庭
        通  譯  何淑玲
法官起立朗讀判決主文、犯罪事實要旨、處罰條文、附記事項，
及告以上訴限制、期間並提出上訴狀之法院，且諭知記載其內容
：
一、主文：
    葉仁和持有第一級毒品，累犯，處有期徒刑月，扣案第一
    級毒品海洛因貳包（均含包裝袋，驗餘淨重分別為零點零貳
    壹公克、零點貳壹公克）、第二級毒品甲基安非他命壹包
    （含包裝袋，驗餘淨重壹點貳柒柒公克），均沒收銷燬；又
    施用第一級毒品，累犯，處有期徒刑捌月；又施用第二級毒
    品，累犯，處有期徒刑肆月，扣案之玻璃球及吸食器各壹個
    ，均沒收；又持有第二級毒品，累犯，處有期徒刑月，扣
    案第二級毒品甲基安非他命壹包（含包裝袋，驗餘淨重零點
    貳玖柒公克），沒收銷燬之。應執行有期徒刑壹年貳月。扣
    案第一級毒品海洛因貳包（均含包裝袋，驗餘淨重分別為零
    點零貳壹公克、零點貳壹公克）、第二級毒品甲基安非他
    命貳包（均含包裝袋，驗餘淨重分別為壹點貳柒柒公克、零
    點貳玖柒公克），均沒收銷燬；扣案之玻璃球及吸食器各壹
    個，均沒收。
二、犯罪事實要旨：
    葉仁和前於民國95年間，因施用毒品案件，經本院以95年度
    毒聲字第1037號裁定送觀察、勒戒後，認無繼續施用毒品之
    傾向，於95年9 月1 日執行完畢，並經臺灣高雄地方法院檢
    察署檢察官以95年度毒偵字第4045號為不起訴處分確定。又
    因施用毒品案件，經本院以97年度審訴字第358 號判決判處
    有期徒刑6 月、2 月，應執行有期徒刑7 月確定，於98年2
    月4 日縮短刑期執行完畢。詎其猶不知悔改與戒絕毒癮，於
    前開觀察、勒戒執行完畢5 年內，分別為下列犯行：
（一）葉仁和於99年11月21日8 時許，基於持有第一級毒品海洛
      因、第二級毒品甲基安非他命之犯意，在高雄縣美濃鎮（
      現改制為高雄市美濃區）客運站附近，以新臺幣（下同）
      1,000 元之價格，向不詳姓名年籍、綽號「阿文」之男子
      同時購買第一級毒品海洛因2 包（驗餘淨重分別為0.021
      公克、0.231 公克）及第二級毒品甲基安非他命1 包（驗
      餘淨重1.277 公克）而持有之，欲供己施用。尚未施用即
      於99年11月21日17時15分許，在高雄縣杉林鄉（現改制為
      高雄市杉林區）集來村通仙巷104 號前，因行跡可疑而為
      警攔查。葉仁和於犯罪未被有偵查權之機關或公務員發覺
      前，向到場處理之高雄市政府警察局旗山分局員警自首犯
      行，並接受審判。
（二）葉仁和基於施用第一級毒品海洛因之犯意，於99年12月22
      日某時，在高雄縣美濃鎮附近「阿文」男子之住處內，以
      將海洛因摻入香菸點燃吸食之方式，施用第一級毒品海洛
      因1 次。另基於施用第二級毒品甲基安非他命之犯意，於
      99年12月22日18時35分許為警採尿前回溯96小時內之某時
      （不含公權力拘束期間），在高雄縣美濃鎮附近「阿文」
      男子之住處內，將甲基安非他命置入玻璃球內以火燒烤吸
      食產生之煙霧方式，施用第二級毒品甲基安非他命1 次。
（三）葉仁和另基於持有第二級毒品甲基安非他命之犯意，於99
      年12月21日20時許，在高雄縣美濃鎮附近，以1,000 元之
      價格，向「阿文」之男子購買第二級毒品甲基安非他命1
      包（驗餘淨重0.297 公克）而持有之，欲供己施用。嗣於
      99年12月22日13時許，在高雄縣杉林鄉○○村○○路384
      巷55-1號前，因涉犯竊盜案件，為警盤查，並當場扣得上
      開甲基安非他命1 包、葉仁和所有，供其施用第二級毒品
      甲基安非他命所用之玻璃球1 個及吸食器1 個，並徵其同
      意採尿送驗，檢驗結果呈嗎啡、甲基安非他命陽性反應，
      始悉上開(二)、(三)犯情。
三、處罰條文：
    毒品危害防制條例第10條第1 項、第2 項、第11條第1 項、
    第2 項、第18條第1 項前段，刑法第11條、第55條、第47條
    第1 項、第62條前段、第51條第5 款、第9 款、第38條第1
    項第2 款。
四、附記事項：
    無。
五、協商判決除有刑事訴訟法第455 條之4 第1 項第1 款於本訊
    問程序終結前，被告撤銷協商合意或檢察官撤回協商聲請者
    ；第2 款被告協商之意思非出於自由意志者；第4 款被告所
    犯之罪非第455 條之2 第1 項所定得以協商判決者；第6 款
    被告有其他較重之裁判上一罪之犯罪事實者；第7 款法院認
    應諭知免刑或免訴、不受理者情形之一，及違反同條第2 項
    「法院應於協商合意範圍內為判決；法院為協商判決所科之
    刑，以宣告緩刑或2 年以下有期徒刑、拘役或罰金為限」之
    規定者外，不得上訴。
六、如有前述得上訴情形而不服本判決，得自收受判決（即以本
    宣示判決筆錄代之）送達之日起10日內，向本院提出上訴書
    狀，並應敘述具體理由，如未敘述上訴理由者，應於上訴期
    間屆滿後20日內補提理由書狀於本院（均須按他造當事人之
    人數附繕本）「切勿逕送上級法院」。
中    華    民    國   100    年    7     月    13    日
                  臺灣高雄地方法院刑事第十庭
                              書記官  陳莉庭
                              法  官  楊珮瑛
以上正本證明與原本無異。
中    華    民    國   100    年    7     月    13    日
                              書記官  陳莉庭
附錄本判決論罪科刑法條全文
毒品危害防制條例第10條
施用第一級毒品者，處6 月以上5 年以下有期徒刑。
施用第二級毒品者，處3 年以下有期徒刑。
毒品危害防制條例第11條第1 項、第2 項
持有第一級毒品者，處3 年以下有期徒刑、拘役或新臺幣5 萬元
以下罰金。
持有第二級毒品者，處 2 年以下有期徒刑、拘役或新臺幣 3 萬
元以下罰金。